pt-BR: Artigos esportivos > Atividades ao ar livre > Pesca > Equipamento de pesca > Iscas de pesca > Wobblers de pesca artificiais: Iscas artificiais crankbait; Iscas artificiais jerkbait
ja: スポーツ用品 > 屋外レクリエーション > 釣り > 釣り用タックル > 釣り用ベイト・ルアー > 人工餌ワブラー: クランクベイト; ジャークベイト
pl: Sprzęt sportowy > Rekreacja na świeżym powietrzu > Rybołówstwo > Przybory wędkarskie > Przynęty > Sztuczne woblery wędkarskie: Woblery Crankbait; Woblery Jerkbait
bg-BG: Спортни стоки > Спортни занимания на открито > Риболов > Риболовни принадлежности > Примамки и стръв за риболов > Воблери за риболов: Изкуствени заоблени воблери; Изкуствени издължени воблери
de: Sportartikel > Outdoor-Aktivitäten > Angeln > Angelgeräte > Kunstköder > Künstliche Wobbler: Crankbaits; Jerkbaits
da: Sportsartikler > Friluftsliv > Fiskeri > Fiskegrej > Fiskelokkemidler > Kunstigt fiskegrej – wobblere: Kunstige crankbaits til fiskeri; Kunstige jerkbaits til fiskeri
es: Equipamiento deportivo > Actividades al aire libre > Pesca > Artes de pesca > Cebos de pesca > Wobblers artificiales de pesca: Señuelos artificiales crankbaits; Señuelos artificiales jerkbaits
it: Articoli sportivi > Ricreazione outdoor > Pesca > Attrezzatura da pesca > Esche e richiami da pesca > Wobbler artificiali da pesca: Crankbait artificiali da pesca; Jerkbait artificiali da pesca
fr: Équipements sportifs > Loisirs de plein air > Pêche > Matériel de pêche > Leurres et appâts pour la pêche > Wobblers de pêche artificiels: Crankbaits; Jerkbaits
th: อุปกรณ์กีฬา > สันทนาการกลางแจ้ง > การตกปลา > อุปกรณ์ตกปลา > เบ็ดตกปลาและเหยื่อล่อ > เหยื่อปลาปลอมขนาดเล็ก: เหยื่อปลอมแคร็งเบท; เหยื่อปลอมเจิร์กเบท
sl-SI: Športna oprema > Rekreacija na prostem > Ribolov > Ribiška oprema > Ribiške vabe in umetne vabe > Umetni voblerji: Umetne ribiške vabe z vlečenjem z ročico; Umetne ribiške vabe s potezanjem
en: Sporting Goods > Outdoor Recreation > Fishing > Fishing Tackle > Fishing Baits & Lures > Artificial Fishing Wobblers: Artificial Fishing Crankbaits; Artificial Fishing Jerkbaits
cs: Sportovní potřeby > Outdoorové aktivity > Rybaření > Rybářská výstroj > Rybářské návnady > Rybaření s umělými návnadami – wobblery: Woblery typu crankbait; Woblery typu jerkbait
zh-CN: 体育用品 > 户外休闲 > 钓鱼 > 钓鱼用具 > 鱼饵 > 人造钓鱼摇摆器: 摇摆小胖子假饵; 抽停假饵
nl: Sportartikelen > Buitenrecreatie > Vissen > Vistuig > Visaas en lokaas > Kunstmatige vis-wobblers: Crankbaits; Jerkbaits
zh-TW: 體育用品 > 室外休閒 > 釣魚 > 漁具 > 路亞/擬餌 > 魚形路亞: 胖克假餌; 抽動假餌
tr: Spor Malzemeleri > Açık Hava Etkinlikleri > Balıkçılık > Olta Takımı > Balık Yemleri ve Tuzakları > Yapay Balıkçılık Sallananları: Yapay crankbait yemler; Yapay jerkbait yemler
pt-PT: Artigos de desporto > Atividades recreativas no exterior > Pesca > Equipamento de pesca > Engodos e iscos de pesca > Engodos oscilantes de pesca artificiais: Amostras crankbait; Amostras jerkbait
ru: Спортивные товары > Активный отдых на открытом воздухе > Рыбалка > Рыболовные снасти > Рыболовные приманки и блесны > Воблеры: Воблеры-крэнки; Воблеры-джеркбейты
el: Αθλητικά είδη > Υπαίθριες δραστηριότητες αναψυχής > Ψάρεμα > Τεχνητά δολώματα > Δολώματα & τεχνητά ψαρέματος > Τεχνητά δολώματα ψαρέματος τύπου Wobbler: Τεχνητά δολώματα Crankbait; Τεχνητά δολώματα Jerkbait
ro-RO: Articole sportive > Recreere în aer liber > Pescuit > Echipamente pentru pescuit > Momeli și nadă pentru pescuit > Năluci wobbler artificiale: Momeli artificiale tip crankbait; Momeli artificiale tip jerkbait
hr-HR: Sportska oprema > Rekreacija na otvorenom > Ribolov > Varalice za ribolov > Mamci za ribolov > Wobbler mamci za ribolov: Crankbait mamci za ribolov; Jerkbait mamci za ribolov
ko: 스포츠용품 > 야외 레크레이션 > 낚시 > 낚시 도구 > 낚시 미끼/루어 > 워블러 미끼: 인조 낚시 크랭크베이트; 인조 낚시 저크베이트
vi: Dụng cụ thể thao > Giải trí ngoài trời > Câu cá > Dụng cụ đánh cá > Mồi & Mồi câu cá > Mồi câu wobbler nhân tạo: Mồi giả crankbait; Mồi giả jerkbait
nb: Sportsutstyr > Friluftsliv > Fisking > Fiskeutstyr > Fiskeagn og -sluker > Kunstige fiskewobblere: Crankbaits; Jerkbaits
lt-LT: Sporto prekės > Poilsis lauke > Žvejyba > Žvejybos reikmenys > Žvejybos masalai > Vobleriai: Dirbtiniai žvejybos krankbeitai; Dirbtiniai žvejybos džerkbeitai
sv: Sportartiklar > Utomhusaktiviteter > Fiske > Fiskedon > Fiskedrag > Konstgjorda fiskewobblers: Crankbaits; Jerkbaits
hu: Sportszerek > Szabadtéri kikapcsolódás > Horgászat > Horgászfelszerelés > Horgászcsalik > Mesterséges horgászwobblerek: Crankbait műcsalik; Jerkbait műcsalik
fi: Urheilutarvikkeet > Ulkoharrasteet > Kalastus > Kalastusvälineet > Kalastussyötit ja -vieheet > Keinotekoiset uistimet: Crankbait-vaaput; Jerkit
sk-SK: Športový tovar > Exteriérové rekreakčné športy > Rybolov > Rybárske potreby > Rybárske návnady a nástrahy > Umelé rybárske voblery: Umelé rybárske woblery; Umelé trhavé rybárske nástrahy